臺灣高雄地方法院刑事判決　　　　　　 94年度交訴字第140號
公　訴　人　臺灣高雄地方法院檢察署檢察官
被　　　告　甲○○
上列被告因業務過失致死案件，經檢察官提起公訴（94 年度偵
字第 15922 號），本院判決如下：
    主  文
甲○○從事業務之人，因業務上之過失致人於死，處有期徒刑壹
年陸月，緩刑伍年。
    事  實
一、甲○○係高山通運有限公司之貨車司機，為從事駕駛業務之
    人，於民國（下同）94年7 月8 日凌晨6 時23許，駕駛車號
    818-HG號營業貨運曳引車（附掛車號CY-59 號營業半拖車）
    ，自高雄港碼頭開車，載運進口砂之貨物欲往高雄縣大寮鄉
    後庄某砂石場，正沿高雄縣鳳山市○○路由南向北行駛，行
    經該路與鳳南路之設有行車管制號誌交岔路口，本應注意依
    路口燈光號誌之指示行駛，且依當時天候晴朗、已現晨光，
    柏油路面乾燥、無缺陷及障礙物，視距良好，設於上開路口
    之行車管制號誌運作正常等情形，並無不能注意之情事，竟
    疏於注意，貿然闖越上開路口之紅燈管制號誌進入該路口內
    ，適有少年陳禹達（80年2 月11日生）無駕駛執照而駕駛車
    號CL6-863 號重型機車搭載少年楊元和（80年8 月30日生）
    自鳳南路由西向東行駛進入該路口內欲左轉臨海路，甲○○
    見狀閃剎不及，致其車左前車頭在上開交岔路口內撞擊陳禹
    達駕駛之機車而肇事，並於撞倒該機車且致機車卡於甲○○
    車之車頭下方後，仍持續拖行該機車長達約50多公尺始停住
    前揭曳引車，其間並致機車起火燃燒，而使楊元和因之受有
    出血性休克、身體多處創傷當場死亡，陳禹達則受多處燒傷
    休克送醫急救不治死亡。
二、案經高雄縣政府警察局鳳山分局報請臺灣高雄地方法院檢察
    署檢察官偵查起訴。
    理  由
一、訊據被告甲○○矢口否認有上開業務過失致死犯行，辯稱：
    其於前開時、地係綠燈行駛，並無在該交岔路口闖紅燈云云
    。惟查：
  （一）上揭事實，業經在場之證人丙○○於審理時證述甚詳（
        見本院卷第30～31頁），且有道路交通事故現場圖（見
        警卷第18頁）、道路交通事故調查報告表（一）（二）
        （見警卷第19、20頁）及肇事現場照片12幀（見警卷第
        22～24頁）等均附卷足稽，而2 名被害人因本件車禍傷
        重不治死亡之情形，亦有2 被害人之相驗屍體證明書、
        驗斷書及勘驗筆錄在卷可憑（見相驗卷第26、27、32、
        33、37～51頁）。
  （二）按「汽車行駛至交岔路口，其行進應遵守燈光號誌之指
        示」道路交通安全規則第102 條第1 項第1 款定有明文
        。上開交岔路口確實設有行車管制號誌一節，業據道路
        交通事故調查報告表（一）載示甚明（見警卷第19頁）
        ，又被告甲○○身為職業貨車司機，且領有合法之職業
        聯結車駕駛執照（見警卷第32頁），對此規定應知之甚
        詳。又依當時天候晴朗、已現晨光，柏油路面乾燥、無
        缺陷及障礙物，視距良好，設於上開路口之行車管制號
        誌運作正常等情，亦有卷附道路交通事故調查報告表（
        一）（二）之記載可稽（見警卷第19頁），是以被告並
        無不能注意及上開交岔路口設置之行車管制號誌所顯示
        紅燈號誌之情事存在。
  （三）又在場之目擊證人丙○○於審理時證述：確定被告車之
        行車方向係紅燈號誌，且被告駕駛之砂石車於撞及機車
        後，並無煞車，直至機車起火後始停車，且砂石車煞停
        後，機車即卡於砂石車車頭下方，砂石車撞擊機車時，
        其距離肇事車輛約有2 、30公尺等詞（見本院卷第30
        ～31頁）；且被害人機車倒於被告車之車頭前，又被告
        車撞擊被害人機車，致機車倒地並遭被告車拖行，使肇
        事現場遺有2 條拖刮痕，其中1 條為52.5公尺（29.1公
        尺加23.4公尺），另1 條為41.1公尺（20.5公尺加20.6
        公尺），並據證人即承辦員警丁○○於審理時證述明確
        （見本院卷第33頁），且有道路交通事故現場圖繪示在
        卷足證（見警卷第18頁）；復依卷附被告車車頭下方受
        損情形及被害人整輛機車嚴重破損等照片可佐（見警卷
        第23頁）；是以被告闖紅燈進入前揭交岔路口內，適有
        被害人機車依循綠燈指示亦進入該路口左轉，以致被告
        車之車頭撞擊被害人機車而肇事，且被告車並長距離拖
        行已倒地之被害人機車，使該機車起火燃燒，且嚴重破
        損等之事實已堪認定。綜上所述，被告車既疏於注意該
        交岔路口行車管制號誌之指示，因此闖紅燈進入上開交
        岔路口內，撞擊依循綠燈進入該路口左轉之被害人機車
        而肇事，是以被告對於本件車禍之發生自有過失存在，
        至其所辯並無闖紅燈云云，無非卸責之詞，自無可採；
        又其過失與2 被害人死亡間，有相當因果關係，自應負
        過失致人於死之責任。
二、按被告甲○○係「高山通運有限公司」之職業聯結車駕駛，
    已如前述，且其於前開時、地駕駛該公司所有之車號818-HG
    號營業貨運曳引車（車後並拖載車號CY-59 號營業半拖車，
    見警卷第32頁之行車執照影本可參）自高雄港碼頭載運進口
    砂之貨物往高雄縣大寮鄉後庄某砂石場，於途中因過失肇致
    本件車禍，是其因執行駕駛業務上之過失肇事致人於死之行
    為，係犯刑法第276 條第2 項業務過失致死罪。被告一過失
    行為，致被害人楊元和、陳禹達2 人死亡，為想像競合犯，
    應依刑法第55條前段從一重處斷。又被告於犯罪未發覺前主
    動撥打電話向警方報案，且於處理車禍之員警尚未知犯罪嫌
    疑人前，留置現場供陳其所見肇事之經過，已據被告於警詢
    時供述甚明（見警卷第6 頁反面），是被告於犯罪未發覺前
    自首，並接受裁判，應依刑法第62條前段之規定減輕之。爰
    審酌被告未曾受有期徒刑以上刑之宣告，此有臺灣高等法院
    被告全國前案紀錄表可按，其素行尚可，然其身為聯結車之
    職業駕駛，自應格外注意遵守交通規則之各項規定，避免肇
    事之發生，並認知重型車輛一旦肇禍，必致被害人生命喪失
    或身體嚴重傷害，竟仍有上開闖紅燈之違規駕駛行為，以致
    本件車禍之發生，並使2 被害人因而死亡，所生實害甚重，
    且其肇事時，竟拖行被害人機車達50餘公尺，益徵其疏失之
    情節非輕，又其犯罪後始終否認過失肇禍，態度不良，惟已
    與2 被害人家屬均達成和解（有調解書影本1 份可參，見本
    院卷第15頁）等一切情狀，量處如主文所示之刑。又被告前
    未曾受有期徒刑以上刑之宣告，因一時疏虞，致罹刑典，事
    後雖仍否認過失，然已與2 被害人家屬達成和解，經此刑之
    宣告後，應知警惕而無再犯之虞，本院因認暫不執行其刑為
    當，予以宣告緩刑5 年，用啟自新。
據上論斷，應依刑事訴訟法第299 條第1 項前段，刑法第276 條
第2 項、第55條、第62條前段、第74條第1 款，罰金罰鍰提高標
準條例第1 條前段，判決如主文。
本案經檢察官乙○○到庭執行職務。
中　　華　　民　　國　　94　　年　　11 　月　　2  　　日
                      交通法庭審判長法　官  邱永貴
                              　　　法  官  陳銘珠
                              　　　法　官  高思大
右正本證明與原本無異。
如不服本判決，應於判決送達後10日內向本院提出上訴狀，上訴
於台灣高等法院高雄分院（須附繕本）。
中　　華　　民　　國　　94　　年　　11　　月　　3 　　日
                              　　　書記官  蔡語珊
附錄本判決論罪法條：
中華民國刑法第276條第2項
       從事業務之人，因業務上之過失犯前項之罪者，處5年以
       下有期徒刑或拘役，得併科3千元以下罰金。
